【裁判字號】    88,易,485
【裁判日期】    890119
【裁判案由】    贓物
【裁判全文】
臺灣花蓮地方法院刑事判決                          八十八年度易字第四八五號
     公  訴 人    臺灣花蓮地方法院檢察署檢察官
     被     告    丙○○
右被告因贓物案件，經檢察官提起公訴（八十八年度偵字第一二一０號），本院判決
如左：
    主  文
丙○○共同收受贓物，處有期徒刑伍月，如易科罰金，以參佰元折算壹日。
乙○○共同收受贓物，累犯，處有期徒刑陸月，如易科罰金，以參佰元折算壹日。
    事  實
一、丙○○係花蓮吉安鄉○○路○段四０巷二之一號宏順汽車修護廠負責人，於八十
    八年二月上旬，受游鏡華（業經不起訴處分確定）之託，代為修復其因車禍毀損
    之ＨＱ─二三三號汽車，因人手不足，無法依約於過年前修畢，竟與乙○○（原
    名徐炳榮，曾因贓物案件，經法院判處有期徒刑六月確定，甫於八十七年六月二
    十九日易科罰金執行完畢）共同基於收受贓物之犯意聯絡，由丙○○委託乙○○
    將該車轉交陳春福（四十七年十一月二十三日生，另案通緝中）修復。嗣於八十
    八年二月八日下午二時許，明知陳春福所交予之車牌號碼ＲＨ─五二０二號箱型
    車（引擎號碼：四Ｄ五六Ｊ０一九六五Ａ號，該車係甲○○所有，於八十八年二
    月六日上午四時許，在南投縣名間鄉○○路○○路巷口失竊），係來路不明之贓
    車，竟仍在宏順汽車修護廠內，予以收受，並懸掛上ＨＱ─二三三號車牌。嗣於
    八十八年二八日下午三時許，為警循線查獲，並扣得前揭贓車。
二、案經花蓮縣警察局吉安分局報告臺灣花蓮地方法院檢察署檢察官偵查起訴。
    理  由
一、訊據被告丙○○、乙○○坦承接受游鏡華委託修理ＨＱ─二三三號汽車，及將該
    車轉由陳春福修理之事實不諱，惟矢口否認有右揭犯行，被告乙○○辯稱丙○○
    託伊找人修車，伊遂委託陳春福修車，不知陳春福嗣後開回宏順汽車修護廠的車
    輛是贓車；被告丙○○辯稱因人手不足，無法依約於過年前修畢，遂委託乙○○
    找他人修理，不知徐某找誰修，亦不知係何人牽回該車云云。經查，右揭事實，
    業據被害人甲○○於警訊時及偵查中指述綦詳，且有車輛竊盜、車牌失竊資料個
    別查詢報表、汽車新領牌照登記書各乙紙在卷可稽，而被告丙○○於警訊中亦供
    稱：因人手不足，遂委託被告乙○○，找尋他人修車，而該車係被告乙○○於八
    十八年二月八日下午二點多，開至我經營之宏順汽車修護廠內，放在那裡，接著
    又借我的機車出去等語（警卷一頁背面），並於偵查中供稱：該車修理後開回修
    護廠之際是好好的，看不出有重新噴漆的情形（偵查卷二十九頁背面），顯見該
    車係陳春福交由被告乙○○開回宏順汽車修護廠，被告乙○○辯稱不知何人牽回
    車輛云云，不足採信。查游鏡華所有之ＨＱ─二三三號車輛，係因車禍導致車頂
    、內外及車門均受損，始牽至被告丙○○經營之汽車修護廠修理等情，業據證人
    游鏡華、邱奕琳證述屬實，而被告丙○○、乙○○均係修車為業之人，對汽車之
    檢修具有高度常識，茲二人所受理修護之車輛，係因車禍受損嚴重之車輛，檢修
    後，車身有無明顯翻修及噴漆之情形，自屬極易辨識，惟仍予以收受，彼等有贓
    物之認識，彰彰明甚，所辯無贓物認識云云，不足採信，此外，復有照片十一幀
    在卷可稽，本件事證明確，被告犯行堪以認定。
二、核被告丙○○、乙○○所為，均係犯刑法第三百四十九條第一項收受贓物罪。被
    告二人間，就前開犯行，有犯意聯絡及行為分擔，均為共同正犯。又被告乙○○
    曾因贓物案件，經法院判處有期徒刑六月確定，甫於八十七年六月二十九日易科
    罰金執行完畢，有臺灣花蓮地方法院檢察署刑案資料查註紀錄表乙紙在卷可稽，
    ，其於前案執行完畢後五年內再犯本件有期徒刑以上之罪，為累犯，應依刑法第
    四十七條之規定，加重其刑。爰審酌被告犯罪之手段、所生之危害及犯罪後否認
    犯行，態度不佳等一切情狀，分別量處如主文所示之刑，並諭知易科罰金之折算
    標準。
據上論斷，應依刑事訴訟二百九十九條第一項前段，刑法第二十八條、第三百四十九
條第一項、第四十七條、第四十一條，罰金罰鍰提高標準條例第一條前段、第二條，
判決如主文。
中      華      民      國    八十九    年      一      月     十九     日
                              臺灣花蓮地方法院刑事庭
                                  法  官  林  碧  玲
右正本證明與原本無異。
如對本判決不服，應於送達後十日內，向本院提出上訴（應抄附繕本）。告訴人或被
害人如對於本判決不符，應具備理由請求檢察官上訴，其上訴期間之計算係以檢察官
收受判決正本之日期為準。
                                  法院書記官
中      華      民      國    八十九    年      一      月     十九     日
附錄本案論罪科刑法律條文：
刑法第三百四十九條：
收受贓物者，處三年以下有期徒刑、拘役或五百元以下罰金。
搬運、寄  、故買贓物或為牙保者
處五年以下有期徒刑、拘役或科或併科一千元以下罰金。
因贓物變得之財物，以贓物論。


司法院資訊處製作；財團法人民間司法改革基金會備份。
